SEBASTIAN GUTIERREZ

ASESOR COMERCIAL

RESUMEN

Me llamo Juan Sebastián Gutiérrez Medina, soy un joven de 21 años apasionado de la tecnología, los deportes en especial el futbol y los videojuegos. Soy una persona dinámica, alegre y comprometida con lo que hago. Siempre estoy dispuesto a aprender nuevas cosas y aprender de mis compañeros. Me destaco por mi compañerismo, y por ser una buena persona en mi entorno social.

IDIOMAS

- Inglés Intermedio
- Español nativo

FORMACIÓN ACADÉMICA

- Tecnologo en desarrollo de Software y aplicaciones Moviles (Enero 2022- Junio 2024)
- Bachiller Liceo San Rafel de Alicante

CONTACTO

- +573222958622
- sebas.gutierrez.2406@gmail.com
- Cra 93d # 0 40
- 100.365.839

HOBBIES

- Jugar Futbol
- Videojuegos
- Programacion
- Aprender cosas Nuevas

EXPERIENCIA LABORAL

Aprendiz de Aplicaciones Tecnologicas (Dic 2021- 2022) RAPPI Colombia

Como aprendiz de aplicaciones tecnologicas en RAPPI Colombia, tuve la oportunidad de aprender y desarrollarme en el campo del desarrollo y mantenimiento de aplicaciones. trabaje estrechamente con el equipo de desarrollo para adquirir habilidades practicas y contribuir en varios proyectos tecnologicos

FREELANCE

2023 - 2023 H&C Fast Food

En mi etapa como desarrollador front end para H&C, tuve la oportunidad de desarrollar una solucion que les permitiera aumentar sus ventas virtuales mediante una pagina web, en esta los usuarios podian consultar los productos de H&C y solicitar la preparacion del mismo, el usuario tenia la opcion de elegir si solicitar domicilio o recoger en tienda.